臺灣臺中地方法院刑事判決　　　　　　　　　　　　九十四年度訴字第一二六二號
　　公　訴　人　臺灣臺中地方法院檢察署檢察官
　　被　　　告　甲○○
右列被告因毒品危害防制條例案件，經檢察官提起公訴（九十四年度毒偵字第一四九
九號），被告於準備程序中就被訴事實為有罪之陳述，受命法官於聽取當事人之意見
後，本院合議庭裁定改以簡式審判程序審理，判決如左：
    主  文
甲○○施用第一級毒品，累犯，處有期徒刑壹年。扣案之注射針筒壹支沒收。
    事  實
一、甲○○曾於民國八十七年間因施用毒品，經本院以八十七年度毒聲字第二六六Ｏ
    號裁定送勒戒處所觀察、勒戒後，認無繼續施用毒品之傾向，由臺灣臺中地方法
    院檢察署檢察官於八十七年十一月三日，以八十七年度偵字第二三Ｏ七七號為不
    起訴處分確定。次於九十二年間因施用毒品，經本院以九十二年度毒聲字第二六
    五二號裁定送勒戒處所觀察、勒戒後，認無繼續施用毒品之傾向，由臺灣臺中地
    方法院檢察署檢察官於九十三年四月十二日，以九十二年度毒偵字第三ＯＯ六號
    為不起訴處分確定。又於九十二年間因竊盜案件，經本院沙鹿簡易庭於九十二年
    十二月四日，以九十二年度沙簡字第五五六號判處有期徒刑四月確定。甲○○於
    九十三年四月十三日觀察、勒戒執行完畢釋放後，旋於同日入監執行前開有期徒
    刑，於九十三年八月十二日執行完畢。詎甲○○猶不知悛悔警惕，復基於施用第
    一級毒品海洛因之犯意，於九十三年十一月二十三日上午八時許，在臺中縣大甲
    鎮○○街與民權路口土地公廟的公共廁所內，以將第一級毒品海洛因混合液體後
    ，再以注射針筒注射之方式，施用第一級毒品海洛因一次。嗣於同日上午八時三
    十分許，在前開地址為巡邏警員發現甲○○精神恍惚，並於甲○○甫離開的廁所
    垃圾桶內，查獲甲○○所有供施用第一級毒品海洛因所用之注射針筒一支，且手
    臂上有新的注射針孔痕跡，經警方採集其尿液送往中山醫學大學附設醫院藥物濫
    用檢測中心以ＧＣ／ＭＳ方法檢驗結果，呈第一級毒品海洛因於人體代謝後之嗎
    啡、可待因陽性反應，因而查悉上情。
二、案經臺中縣警察局大甲分局報告臺灣臺中地方法院檢察署檢察官偵查起訴。
    理  由
一、右揭事實，業據被告甲○○於本院審理時坦承不諱，其經警方採集尿液送往中山
    醫學大學附設醫院藥物濫用檢測中心以ＧＣ／ＭＳ方法檢驗結果，呈第一級毒品
    海洛因於人體代謝後之嗎啡、可待因陽性反應等情，有臺中縣警察局大甲分局大
    甲派出所委託鑑驗尿液代號與真實姓名對照表、中山醫學大學附設醫院藥物濫用
    檢測中心檢驗報告附卷可稽。此外，並有被告所有供施用第一級毒品海洛因所用
    之注射針筒一支扣案可資佐證，堪認被告前開自白為真實。被告曾於八十七年間
    因施用毒品，經本院以八十七年度毒聲字第二六六Ｏ號裁定送勒戒處所觀察、勒
    戒後，認無繼續施用毒品之傾向，由臺灣臺中地方法院檢察署檢察官，於八十七
    年十一月三日，以八十七年度偵字第二三Ｏ七七號為不起訴處分確定。次於九十
    二年間，因施用毒品，經本院以九十二年度毒聲字第二六五二號裁定送勒戒處所
    觀察、勒戒後，認無繼續施用毒品之傾向，由臺灣臺中地方法院檢察署檢察官，
    於九十三年四月十二日，以九十二年度毒偵字第三ＯＯ六號為不起訴處分確定，
    並於九十三年四月十三日觀察、勒戒執行完畢釋放等情，亦有臺灣高等法院被告
    全國前案紀錄表、臺灣臺中地方法院檢察署刑案資料查註紀錄表及臺灣高等法院
    在監在押全國紀錄表附卷可稽，本案事證明確，被告於觀察、勒戒執行完畢釋放
    後，五年內再犯施用第一級毒品海洛因之犯行，洵堪認定。
二、查海洛因屬鴉片類毒品，施用者會產生興奮、自暴自棄、急於依賴藥物、情緒不
    穩定，瞳孔收縮、精神弛怠、性衝動減弱、產生幻覺、視力減退、便秘、呼吸抑
    制、嘔吐、言語發生障礙、注意力分散等症狀。濫用過量者會因昏睡、昏迷、體
    溫下降、血壓降低、呼吸抑制導致休克而死。施用者在極短的時間內，就會因為
    耐藥性的產生而使需求量急速增加，使心理上或生理上都會對海洛因產生強烈的
    渴求與依賴，一旦成癮，戒治困難，已懷孕之海洛因成癮者產下的嬰兒，在母體
    內已產生依賴性，會導致新生兒中毒，容易造成早產、猝死，故海洛因業經行政
    院公告為毒品危害防制條例第二條第二項之第一級毒品。被告甲○○施用海洛因
    ，核其所為，係犯毒品危害防制條例第十條第一項之施用第一級毒品海洛因罪。
    被告施用前持有第一級毒品海洛因之低度行為，為施用之高度行為所吸收，不另
    論罪。被告曾於九十二年間因竊盜案件，經本院沙鹿簡易庭於九十二年十二月四
    日，以九十二年度沙簡字第五五六號判處有期徒刑四月確定，於九十三年八月十
    二日執行完畢等情，有臺灣高等法院被告全國前案紀錄表及臺灣臺中地方法院檢
    察署刑案資料查註紀錄表在卷足憑，被告前受有期徒刑執行完畢，五年以內再犯
    本件有期徒刑以上之罪，為累犯，依刑法第四十七條規定加重其刑。爰審酌被告
    前因施用毒品，甫經二次觀察、勒戒猶故態復萌，再行施用第一級毒品海洛因，
    無視於毒品對於自身健康之戕害及國家對於杜絕毒品犯罪之禁令，惡性非輕，本
    諸施用毒品者均有相當程度之生理成癮性及心理依賴性，其犯罪心態與一般刑事
    犯罪之本質並不相同，且被告係於觀察、勒戒執行完畢釋放後，五年內再犯施用
    第一級毒品海洛因犯行，依毒品危害防制條例之規定，無需再經觀察、勒戒及強
    制戒治之刑事處遇程序，為兼顧被告斷絕生理成癮性及心理依賴性之必要，量刑
    實不宜過輕，惟同時斟酌被告犯後業已坦承犯行，頗具悔意之態度等一切情狀，
    量處如主文所示之刑，以示懲儆。扣案之注射針筒一支，為被告所有供施用第一
    級毒品海洛因所用之物，業據被告供陳在卷，雖毒品危害防制條例第十八條第一
    項及同條例施行細則第十一條之一，就施用毒品之器具，規定由查獲機關予以沒
  入銷燬之，然扣案物品既尚未經查獲機關沒入銷燬，且為被告所有供前開犯罪所
    用之物，本院自應依刑法第三十八條第一項第二款規定宣告沒收。
據上論斷，應依刑事訴訟法第二百七十三條之一第一項、第二百九十九條第一項前段
，毒品危害防制條例第十條第一項，刑法第十一條前段、第四十七條、第三十八條第
一項第二款，判決如主文。
中      華      民      國    九十四    年      六      月    二十九    日
                                      臺灣臺中地方法院刑事第三庭
                                          法  官  陳  得  利
右正本證明與原本無異
如不服本判決應於送達後十日內向本院提出上訴狀
                                          書記官
中      華      民      國    九十四    年      六      月    二十九    日
附錄本案論罪科刑法條全文
毒品危害防制條例第十條第一項
施用第一級毒品者，處六月以上五年以下有期徒刑。
